臺灣臺中地方法院民事判決  九十一年度訴字第一○八○號
    原      告  明台產物保險股份有限公司
    法定代理人  丙○○
    訴訟代理人  乙○○
                丁○○
    被      告  甲○○
右當事人間請求損害賠償事件，本院判決如左：
    主      文
被告應給付原告新台幣壹佰肆拾萬陸仟肆佰捌拾肆元，及自民國九十年十二月二十一
日起至清償日止，按年息百分之五計算之利息。
訴訟費用由被告負擔。
本判決得假執行。
    事      實
甲、原告方面：
  一、聲明：如主文第一項所示。
  二、陳述：原告承保被保險人即被告所有之車牌號碼ＰＩ─七二三三號自用小客車
      之汽車強制險。而被告於民國九十年三月五日下午十時五十八分許，駕駛該小
      客車行經台中市○○路與向上路口時，因其無照駕駛且酒醉駕車，致撞及訴外
      人賴建仁所騎乘之車牌號碼ＪＢＥ─二八六號機車，造成訴外人賴建仁死亡。
      訴外人賴建仁之受益人同意原告依強制汽車責任保險法第二十五條之規定理賠
      其新台幣（下同）壹佰肆拾萬陸仟肆佰捌拾肆元，原告並已依法給付。因此項
      損害係肇因於被告所致，且其行為符合強制汽車責任保險法第二十七條第一款
      及第四款之規定，是原告自得依上開二款之規定向被告求償。為此提起本訴，
      請求被告應給付原告壹佰肆拾萬陸仟肆佰捌拾肆元，及自支付命令聲請狀送達
      被告之翌日（即九十年十二月二十一日）起至清償日止，按年息百分之五計算
      之利息。
  三、證據：提出台灣台中地方法院檢察署相驗屍體證明書影本、汽車險賠款收據暨
      同意書影本及理賠計算書影本各一份為證。
乙、被告方面：同意原告之請求，並自認原告所主張之事實為真正。
    理      由
一、按當事人於言詞辯論時為訴訟標的之認諾者，應本於其認諾為該當事人敗訴之判
    決。民事訴訟法第三百八十四條定有明文。
二、本件原告主張之事實，已據提出台灣台中地方法院檢察署相驗屍體證明書影本、
    汽車險賠款收據暨同意書影本及理賠計算書影本各一份為證，被告復於言詞辯論
    時對於原告之請求認諾，自堪信原告前開主張為真正，並應依上開法條之規定，
    為被告敗訴之判決。
三、次按本於被告認諾所為之判決，法院應依職權宣告假執行，民事訴訟法第三百八
    十九條第一項第一款定有明文。本件係本於被告認諾所為之判決，自應依前開規
    定，依職權宣告假執行。
四、據上論結，本件原告之訴為有理由，依民事訴訟法第七十八條、第三百八十九條
    第一項第一款，判決如主文。
中      華      民      國    九十一    年      五      月    二十八    日
                              臺灣臺中地方法院民事第四庭
~B法      官  許秀芬
右為正本係照原本作成
如不服本判決，應於判決送達後二十日內，向本院提出上訴狀。
中      華      民      國    九十一    年      五      月    二十八    日
~B法院書記官
